臺灣臺中地方法院交通事件裁定　　　　 94年度交聲字第659號
原處分機關　交通部公路總局臺中區監理所豐原監理站
受處分人　　甲○○
上列受處分人因違反道路交通管理處罰條例案件，對於交通部公
路總局豐原監理站民國九十四年九月十六日所為之裁決（豐監稽
違字第裁六三─ＪＣ0000000號裁決書），聲明異議，本
院裁定如下：
    主  文
異議駁回。
    理  由
一、原處分機關略以：受處分人甲○○，駕駛車號一六三六─Ｇ
    Ａ號自小客車，於民國九十四年四月三十日十時五十分許，
    在臺十六線處，因速限七十公里，經雷射測速槍測速八十六
    公里，超速十六公里之違規事實，經南投縣政府警察局集集
    分局員警當場舉發，受處分人依限期到案申訴，經向原舉發
    機關查證違規屬實，該站遂於九十四年九月十六日以豐監稽
    違字第裁六三─ＪＣ0000000號裁決書，裁處受處分
    人違反道路交通管理處罰條例第四十條第一項、第六十三條
    第一項第一款規定，裁處罰鍰新臺幣（下同）二千四百元，
    並記違規點數一點，逾期則依違反道路交通管理事件統一裁
    罰標準表及裁決書處罰主文裁處，於法並無不合等語。
二、本件受處分人甲○○略以：異議人雖曾於前開時點駕車行經
    上開路段，但並未超速，於執勤員警攔檢時依指示停靠路邊
    受檢，惟當時未超速，故未於罰單上簽名，孰知如今卻仍收
    到二千四百元之裁罰；據當時聽員警間對話，似乎不甚熟悉
    測速器之操作，故誤判亦非不可想像之事，員警更未寄本案
    超速照片給異議人，如何能平，爰聲明異議云云。
三、按汽車駕駛人，行車速度超過規定之最高時速者，處一千二
    百元以上二千四百元以下罰鍰，並記違規點數一點；行車速
    度應依標誌或標線之規定；汽車駕駛人有第四十條情形者，
    除依原條款處罰鍰外，並予記違規點數一點。道路交通管理
    處罰條例第四十條第一項、第六十三條第一項第一款及道路
    交通安全規則第九十三條第一項與違反道路交通管理事件統
    一裁罰標準表分別定有明文。
四、查本件受處分人甲○○，於上開時、地，駕駛車號一六三六
    ─ＧＡ號自用小客車，限速七十公里，經科學儀器測得行車
    速度八十六公里，超速十六公里行駛（測距三一八‧六公尺
    ）之違規事實，有原舉發機關之舉發違反道路交通管理事件
    通知單、違反道路交通管理事件裁決書各一紙在卷可稽。雖
    受處分人以上開情詞置辯，惟查：據原舉發機關之執勤員警
    即證人林俊均於九十四年十月二十五日在本院結證稱：「當
    天我執行十點到十二點的交通整理勤務，我是持雷射槍舉發
    超速違規，我們持雷射槍一次只能鎖定一個目標，我們從目
    鏡看到受處分人的車，用雷射槍鎖定他，測距三一八‧六公
    尺時，測出他的速度為八十六公里，當地的速限七十公里，
    有超速的違規，我們才舉發他」、「（當天的車流量？）答
    ：不會很多」、「（能否清楚辨別來車？）答：可以，當天
    天候還好，視線也良好」、「（有無誤認的可能？）答：不
    會，當天的視線良好，車流量也不大，我們確定當時鎖定的
    是受處分人的車；（提出雷射槍認證書及舉發路段的相片）
    」等語。本案使用之雷射槍測速器有鑑測報告，且該檢鑑測
    報告中譯本業經臺北地方法院公證處認證，此亦有法院之認
    證書影本一份在卷可憑。再者，原舉發機關之執勤員警亦將
    該違規地點之速限標誌及道路情況之現場照片提出供本院卓
    參。衡情該雷射測速器，係使用光波及都普勒原理來測速，
    為一精密、精確之科技測速器，其特性為只能鎖定一個測速
    目標，確認違規車輛不會有錯誤，不易被違規者以反偵測設
    備偵測，偵測時間僅需零點三秒，不需要校正，可以連續紀
    錄超速車輛於觀測螢幕，由警察測速攔截後，出示觀測螢幕
    予違規者，作為確認之用。本件雷射槍與受處分人違規車輛
    之測距約為三一八‧六公尺，並未超過人之肉眼及測速雷射
    槍測視之範圍，是舉發警員之測速結果應屬無誤。該處公路
    就小客車之行車速限既限定於時速七十公里，則任何小客車
    皆應依照該速限標誌指示行駛，以維護該處公路之交通秩序
    與安全，受處分人該車時速確為八十六公里，已明顯違規超
    速十六公里，依法自當接受裁罰。本件執勤警員所使用之雷
    射槍測速器，其距離差和瞄準準確度甚高，甚少誤差及瞄準
    錯誤之情形，其所測之數值應係正確及值得信賴。況警察為
    維持交通秩序，依法執行職務，立場應是客觀公正，且與受
    處分人素不相識，亦無宿怨，當無設詞誣攀之理，是其所為
    證言，應屬真實可信。本院經查亦無任何證據足資證明執勤
    警員有捏造事實、違法取締之情事，則執勤警員本其維護交
    通秩序、安全職責所為之當場舉發，自應受到合法、正確之
    推定。受處分人至今亦無法提出任何對其有利之證據供本院
    參酌，其否認違規之情，自不足採。是受處分人確於前述時
    、地，駕車而有超速行駛之違規行為事實，應堪認定。原處
    分機關據以援引上開規定，裁處罰鍰二千四百元，並記違規
    點數一點，逾期則依裁決書處罰主文規定處罰，並無不當。
    本件聲明異議為無理由，應予駁回。
五、據上論斷，應依道路交通案件處理辦法第十九條規定，裁定
    如主文。
中　　華　　民　　國　　94　　年　　11　　月　　10　　日
                  交通法庭  法　官  張清洲
以上正本證明與原本無異。
如不服本裁定，應於送達後五日內，向本院提出抗告狀。
                            書記官　沈筱玲
中　　華　　民　　國　　94　　年　　11　　月　　10　　日
